臺灣屏東地方法院刑事判決　　　　　　　　　　　　　九十年度易字第一四二八號
　　公　訴　人　臺灣屏東地方法院檢察署檢察官
　　被　　　告　甲○○
　　　　　　　　戊○○
　　　　　　　　丁○○
　　　　　　　　乙○○
右列被告等因傷害案件，經檢察官提起公訴（九十年度偵字第六一五四號），本院判
決如左：
     主  文
甲○○、戊○○共同傷害人之身體，均處有期徒刑參月，如易科罰金，均以參佰元折
算壹日。
丁○○、乙○○共同傷害人之身體，乙○○處有期徒刑伍月，丁○○處有期徒刑參月
，如易科罰金，均以參佰元折算壹日。
     事  實
民國九十年六月七日上午八時許，甲○○、戊○○二人在屏東縣高樹鄉○○村○○路
一四八號「山水冰水站」前，因不滿丁○○睨視，雙方生口角，甲○○、戊○○二人
即基於傷害之犯意聯絡，分別徒手及持磚塊共同毆打丁○○，致丁○○受有右側顳部
及胸挫傷等傷害。丁○○被毆後心有不甘，隨即糾同乙○○等共約五至八名不詳姓名
之人返抵現場，基於傷害之犯意聯絡，分持球棒及鐵條等，共同毆打甲○○、戊○○
，致甲○○受有頭部外傷併腦震盪、鼻骨骨折、左下背瘀傷及右頰挫傷等傷害；戊○○受有右側外胸壁、右下腰部、背部、右上臂、右前臂、右大腿、右膝蓋、右小腿、
頭部之枕骨部、右頂骨與顳等處有數部挫傷、右肘開放性傷口、左小腿擦挫傷及腹部
肝臟挫傷等傷害。
     理  由
一、訊據被告丁○○就其毆打被告甲○○、戊○○二人之事實坦承不諱。至被告甲○○、戊○○、乙○○三人則均矢口否認前揭犯行，被告甲○○、戊○○二人俱辯
    稱：伊二人先前與丁○○發生口角後，丁○○即去找乙○○等人來毆打他們，伊
    等並未打丁○○，丁○○所受的傷，不知怎麼來的，可能是他與別人打架所致，
    或可能為伊二人正當防衛所造成之當然結果，況倘伊二人先毆打丁○○，不可能
    猶待在現場等著被報復之理云云；被告乙○○則辯稱：伊未參與打架，伊當時是
    去買飲料，適見甲○○、戊○○二人毆打丁○○，僅是上前去勸架而已，並未毆
    打甲○○、戊○○二人，可能他二人氣伊未幫助他倆，所以誣指伊云云。
二、經查：
（一）被告甲○○、戊○○與被告乙○○、丁○○之犯行，均據雙方相互指訴在卷，
      就各自所受之前揭傷害，並均有各該驗傷診斷證明書附卷可稽，已有所據。
（二）就被告甲○○、戊○○共同毆打告訴人丁○○之部分，經告訴人丁○○所舉目
      擊證人楊靖雪結證稱：「我在那裡賣飲料，丁○○來買飲料，甲○○與『黑人
      』﹙指被告戊○○﹚二人喝醉酒，就拿磚頭打丁○○，丁○○當時已先在該處
      ，柯、鍾二人不滿丁○○看他，就持磚頭打丁○○。」等語明確，核與被告丁○○之指訴相符，堪予採信。茲設若告訴人丁○○於離去現場後，他處遭人毆
      打，則其諒無置真兇於不顧，反誣攀被告甲○○、戊○○二人之理，且亦殆無
      如被告甲○○、戊○○所堅指之丁○○隨即糾同被告乙○○等數人返回現場痛
      毆渠二人之可能，在在可徵告訴人丁○○所指，並非虛妄，事證明確。至被告
      甲○○、戊○○其餘所辯，俱無足為渠等有利之採認，無礙渠等犯行之認定。
（三）就被告乙○○共同毆打告訴人甲○○、戊○○之部分，訊據告訴人甲○○、戊○○二人所舉目擊證人丙○○，其概以未看清楚案發當事人及經過云云搪塞，
      惟據告訴人甲○○所提錄音帶，內容為告訴人甲○○就其與戊○○遭圍毆一事
      ，探詢證人丙○○行兇者何人之對話，證人丙○○確曾對告訴人甲○○稱：「
      （你不是裡面都認識嗎？）我就祇知道『采仔﹙音﹚』及『探哥﹙音﹚』二人
      而已，因為『探哥』帶五、六個..... 」、「（裡面你沒再找看看有無認識的
      ？）他們都站定定的，我看嘸啊，我是看你跟『黑人』、『探哥』在那邊講話
      ..... 」、「（你看到人認得出來嗎？）認不出來.....。」等語，經本院勘
      驗明確，制有勘驗筆錄可佐。訊據證人丙○○肯認上開對話內容，並陳述其所
      稱「采仔」即指被告丁○○，所稱「探哥」即指被告乙○○無誤，足見證人丙○○所謂看不清楚云云，與事實不符，顯係畏事之詞，其不欲牽扯入本件糾紛
      之心態，可見一斑，是其上開對話言及被告乙○○參與行兇之部分，自非陷構
      ，堪予採信。其次，被告丁○○雖陳稱僅其一人毆打告訴人甲○○、戊○○云
      云，惟查丁○○堅指其遭甲○○、戊○○毆打成傷，係處於屈居下風之被害人
      地位，於相同之條件下，以其清瘦之體格，何能一人獨立還擊，反造成甲○○
      、戊○○二人前揭遍及全身各部位之傷害？實不合情理，顯係迴護被告乙○○
      及其餘共犯之詞，委無可採。至證人楊靖雪於本件衝突中，就其所見情況，可
      區隔為丁○○被毆及丁○○毆人前後二部分，前者可佐證補強告訴人丁○○之
      指訴，業如前述，惟就後者，其證稱：祇見丁○○一人拿磚塊反擊甲○○、戊○○，乙○○在勸架，丁○○及乙○○他們的朋友有騎機車經過，停下來圍觀
      云云，核與被告丁○○所陳以木棒為行兇工具者歧異，復與告訴人甲○○、戊○○二人須經多人共同圍毆，始足造成全身上下多處傷害之跡證相違，顯有瑕
      疵，難予採信。被告乙○○乃受被告丁○○邀集，多人共同毆打告訴人甲○○
      、戊○○之事實，洵堪認定。
三、核被告甲○○、戊○○、丁○○、乙○○所為，均係犯刑法第二百七十七條第一
    項之傷害罪。被告甲○○、戊○○二人就傷害丁○○之犯行；被告丁○○、乙○○二人與其餘五至八名不詳姓名之人（按無證據可資認定為少年），就傷害甲○○、戊○○之犯行，各有犯意聯絡及行為分擔，均為共同正犯。爰審酌被告甲○○、戊○○、丁○○、乙○○之素行，犯罪之動機、手段、目的，各該受害之程
    度及犯後態度等一切情狀，各量處如主文所示之刑，並均諭知易科罰金之折算標
    準，以資儆懲。
據上論斷，應依刑事訴訟法第二百九十九條第一項前段，刑法第二十八條、第二百七
十七條第一項、第四十一條第一項，罰金罰鍰提高標準條例第一條前段、第二條，判
決如主文。
中      華      民      國      九十一      年      二     月     八    日
                                          法  官  蔡憲德
右正本證明與原本無異。
如不服本判決應於收受本判決後送達後十日內向本院提出上訴書狀，其未敘述上訴理
由者，並得於提起上訴後十日內向本院補提理由書狀（均須按他造當事人之人數附繕
本 ）「切勿逕送上級法院」
                                          書記官   林鴻仁
中      華      民      國      九十一      年      二      月    八    日
附錄本案論罪科刑法條
刑法第二百七十七條第一項：
傷害人之身體或健康者，處三年以下有期徒刑、拘役或一千元以下罰金。
